臺灣臺北地方法院民事判決　　　　　　 100年度訴字第1656號
原　　　告　九龍聯合大廈管理委員會
法定代理人　馬琬如
訴訟代理人　呂萍萍
複代理人　　郭文雄
被　　　告　劉伯謙
　　　　　　濂昇科技股份有限公司
法定代理人　劉伯鑫
共　　　同
訴訟代理人　劉台安
　　　　　　李文欽律師
上列當事人間請求給付管理費等事件，本院於中華民國100年8月
11日言詞辯論終結，判決如下：
    主      文
被告劉伯謙應給付原告新臺幣壹拾柒萬捌仟伍佰肆拾捌元，及自
民國一百年三月二十五日起至清償日止，按年息百分之五計算之
利息。
被告濂昇科技股份有限公司應給付原告新臺幣貳拾萬壹仟柒佰壹
拾肆元，及自民國一百年三月二十四日起至清償日止，按年息百
分之五計算之利息。
原告其餘之訴駁回。
訴訟費用由被告負擔十分之六，餘由原告負擔。
本判決第一項得假執行。但被告劉伯謙以新臺幣壹拾柒萬捌仟伍
佰肆拾捌元，為原告預供擔保，得免為假執行。
本判決第二項得假執行。但被告濂昇科技股份有限公司以新臺幣
貳拾萬壹仟柒佰壹拾肆元，為原告預供擔保，得免為假執行。
原告其餘假執行之聲請駁回。
    事實及理由
壹、程序方面：
    原告九龍聯合大廈管理委員會之法定代理人為馬琬如，業據
    原告提出臺北市政府100年2月24日府都建字第10066068000
    號函（本院100年度司北調字第336號卷，下稱調解卷，第53
    頁）、九龍聯合大廈99年6月17日區分所有權人會議改選紀
    錄、出席人員簽到表、委託書等件（本院卷第105至135頁、
    第145頁）等件為證，上開資料亦核與訴外人臺北市建築管
    理處（下稱建管處）之報備資料相符，自應堪信馬琬如原告
    法定代理人一事為真實。被告仍辯稱馬琬如係非法選任產生
    者，尚非有據。
貳、實體方面：
一、原告主張：被告劉伯謙、濂昇科技股份有限公司（下稱濂昇
    公司）分別為九龍聯合大廈中臺北市○○○路○段5號10樓之
    4、10樓之5房屋之區分所有權人，被告劉伯謙並將其所有之
    房屋出租予其他公司作為辦公室使用。依九龍聯合大廈住戶
    規約（下稱系爭規約）第10條第1項規定區分所有權人應遵
    照區分所有權人會議之決議向管理委員會繳交管理費，而系
    爭規約之管理費收費標準原為公司戶每坪70元，嗣原告於民
    國93年12月2日召開九龍聯合大廈全體區分所有權人會議，
    決議管理費收費標準每戶加收20元，自94年1月份實施，原
    告再於97年1月15日召開九龍聯合大廈全體區分所有權人會
    議，決議新年加收1個月管理費及公司戶收費標準變更為每
    坪100元，詎被告劉伯謙自96年8月起至99年12月止，共積欠
    如附表一所示之管理費新臺幣（下同）139,260元未繳納；
    被告濂昇公司自96年2月15日起至99年12月止，共積欠如附
    表二所示之管理費155,595元未繳納。又九龍聯合大廈全體
    區分所有權人於97年6月17日並決議通過：「因積欠管理費
    經管委會以存證信函催告後，於十日內仍不給付者，除仍應
    給支付管理費，須加罰與積欠管理費同金額之懲罰性管理費
    ，如因不付管理費造成管委會因此涉訟，除須給付前條管理
    費外，尚須給付因訴訟產生之一切費用，包括但不限於律師
    費、訴訟費。」，是以，被告劉伯謙除應給付未繳納之管理
    費139,260元外，尚應給付懲罰性管理費139,260元及因本案
    訴訟所生費用15,000元，共計293,520元；被告濂昇公司除
    應給付未繳納之管理費155,595元，尚應給付懲罰性管理費
    155,595元及因本案訴訟所生費用15,000元，共計326,190
    元，爰依公寓大廈管理條例第21條規定提起本訴，並聲明：
    (一)被告劉伯謙應給付原告293,520元，及自起訴狀繕本送達
    之翌日起至清償日止，按年息5％計算之利息。(二)被告濂昇
    公司應給付原告326,190元，及自起訴狀繕本送達之翌日起
    至清償日止，按年息5％計算之利息。(三)願供擔保請准宣告
    假執行。
二、被告則以：被告雖有繳納管理費之義務，然應依系爭規約第
    10條第2項管理費收費標準規定計收，亦即二樓以上營業、
    辦公（公司行號）部分，每月每坪應繳70元管理費，而原告
    所提出之區分所有權人會議紀錄均未向訴外人臺北市建築管
    理處報備，是否真實及有無經法定人數議決，尚有疑問，原
    告以上開區分所有權人會議之決議主張被告應繳納之管理費
    數額，自無理由。又原告請求被告給付之懲罰性管理費、因
    本案訴訟所生費用均未說明基於何種法令，可經由區分所有
    權人會議決議強迫被告繳納，被告自無需繳納等語，資為抗
    辯。並聲明：(一)原告之訴及假執行聲請均駁回。(二)如受不利
    判決，願供擔保請准宣告免為假執行。
三、兩造不爭執事項：
  (一)被告劉伯謙、濂昇公司分別為九龍聯合大廈臺北市○○○路
    ○段5號10樓之4、10樓之5房屋之區分所有權人。
  (二)系爭規約第10條第1項規定區分所有權人應遵照區分所有權
    人會議議決之規定向管理委員會繳交公共基金及管理費；第
    10條第2項規定本大廈管理費收費標準如下：1.一樓店面部
    分：每月每坪應繳55元。2.二樓以上營業、辦公（公司行號
    ）倉庫用途部分：每月每坪應繳70元，停業者（即空戶）每
    月每坪應繳30元。3.二樓以上住家部分：每月每坪應繳65元
    ，空戶時每月每坪應繳30元（本院100年度司北調字第336號
    ，下稱調解卷，第16、17頁）。
  (三)原告於99年12月10日分別以台北安和郵局第2415號、2416號
    存證信函催告被告劉伯謙、濂昇公司向原告繳納積欠之管理
    費139,260元、155,595元（調解卷第40、41、45頁）。
四、得心證之理由：
    本件原告主張被告劉伯謙、濂昇公司為九龍聯合大廈之區分
    所有權人，負有按月繳納管理費之義務，詎被告劉伯謙、濂
    昇公司分別自96年8月起至99年12月止、自96年2月15日起至
    99年12月止，均未繳納管理費，又依九龍聯合大廈區分所有
    權人會議決議，積欠管理費者，應加罰與管理費同額之懲罰
    性管理費及因訴訟所生之費用，爰依公寓大廈管理條例第21
    條規定請求被告給付如訴之聲明所示之金額，被告雖不否認
    其負有繳納管理費之義務，惟對於管理費之計收標準、原告
    請求之懲罰性管理費及因訴訟所生之費用，則有爭執，並以
    前詞置辯，是本件應審究者為：原告依公寓大廈管理條例第
    21條規定請求被告劉伯謙、濂昇公司分別繳納管理費、懲罰
    性管理費、律師撰狀費共計293,520元、326,190元，是否有
    理由？茲論述如下：
  (一)按共用部分、約定共用部分之修繕、管理、維護，由管理負
    責人或管理委員會為之，其費用由公共基金支付或由區分所
    有權人按其共有之應有部分比例分擔之；其費用若區分所有
    權人會議或規約另有規定者，從其規定，公寓大廈管理條例
    第10條第2項亦有明文。次按本條例未規定者，適用其他法
    令之規定，同條例第1條第2項亦有明文。又關於公寓大廈區
    分所有權人會議決議之效力，公寓大廈管理條例並無明文規
    定，而公寓大廈住戶之性質雖屬非法人團體，惟按其性質，
    已與社團法人相當接近，故關於區分所有權人會議決議之效
    力，應類推適用民法第56條關於社團總會決議效力之規定，
    是區分所有權人會議之召集程序或決議方法，違反法令或規
    約時，區分所有權人得於決議後3個月內請求法院撤銷其決
    議，而區分所有權人會議決議之內容違反法令或章程者，無
    效。準此，公寓大廈區分所有權人會議除有當然無效情形者
    外，其召集程序或決議方法有違反法令或章程時，應由區分
    所有權人於決議後3個月內訴請法院撤銷其決議，在法院撤
    銷決議前，該決議仍屬合法有效，對各區分所有權人自有拘
    束力存在。經查，系爭規約第10條第1項、第2項約定：「為
    充裕共用部分在管理上必要之經費，區分所有權人應遵照區
    分所有權人會議議決之規定向管理委員會繳交下列款項：(一)
    公共基金。(二)管理費。本大廈管理費收費標準如下：九十一
    年十一月份實施。...(二)二樓以上營業、辦公（公司行號）
    倉庫用途部分：每月每坪應繳新臺幣柒拾元。...」（調解
    卷第17頁），可知系爭規約雖規定公司每月每坪之管理費收
    費標準為70元，然區分所有權人會議並非不得變更系爭規約
    之收費標準，而各區分所有權人依系爭規約第10條第1項規
    定，即應依區分所有權人會議議決之規定繳交管理費。再查
    ，九龍聯合大廈區分所有權人會議於93年12月2日決議管理
    費之收費標準每戶均加收20元，自94年1月份實施（見本院
    96年度訴字第3331號民事卷宗第38至40頁），再於97年1月
    15日決議新年加收1個月管理費及公司戶收費標準變更為每
    月每坪100元（本院卷第47、48頁），該決議內容並未違反
    法令或系爭規約，自非當然無效，被告復未於上開決議後3
    個月內，以上開會議之召集程序或決議方法，違反法令或系
    爭規約為由，向法院提起撤銷上開決議之訴，揆諸上開規定
    ，九龍聯合大廈區分所有權人於93年12月2日、97年1月15日
    之會議決議自屬合法有效，九龍聯合大廈全體區分所有權人
    均應受上開會議決議內容所拘束。又原告將全體區分所有人
    會議紀錄向臺北市建管處報備，僅屬報備性質，僅為行政管
    制事項，縱原告未將歷次全體區分所有人會議向臺北市建管
    處申請報備，亦不得據以認定該會議決議為無效。
  (二)復按公寓大廈應設置公共基金，其來源如下：一、起造人就
    公寓大廈領得使用執照一年內之管理維護事項，應按工程造
    價一定比例或金額提列；二、區分所有權人依區分所有權人
    會議決議繳納；三、本基金之孳息；四、其他收入，公寓大
    廈管理條例第18條第1項定有明文。又規約，係指公寓大廈
    區分所有權人為增進共同利益，確保良好生活環境，經區分
    所有權人會議決議之共同遵守事項。而規約除應載明專有部
    分及共用部分範圍外，下列各款事項，非經載明於規約者，
    不生效力：一、約定專用部分、約定共用部分之範圍及使用
    主體；二、各區分所有權人對建築物共用部分及其基地之使
    用收益權及住戶對共用部分使用之特別約定；三、禁止住戶
    飼養動物之特別約定；四、違反義務之處理方式；五、財務
    運作之監督方式；六、區分所有權人會議決議有出席及同意
    之區分所有權人人數及其區分所有權人比例之特別約定；七
    、糾紛之協調程序，公寓大廈管理條例第3條第12款、第23
    條第2項分別亦有明文。準此，現行公寓大廈管理條例為落
    實公寓大廈之自治，於上述條文規定，即給予公寓大廈區分
    所有權人及住戶約定相關規範以為自治之依據；而依據上述
    規定內容可知，公寓大廈所設置之公共基金之取得來源，得
    經由區分所有權人會議之決議為之，區分所有權人會議所能
    決議繳納之金額、種類，該規定並未明文限制；又公寓大廈
    管理條例賦予區分所有權人會議創設規約之權利，藉以作為
    規範公寓大廈區分所有權人及住戶權利義務之依據，而公寓
    大廈管理條例就規約之內容，除法令另有規定外，係授權由
    區分所有權人會議自行為之，僅於特定事項，法條規定應載
    明於規約，否則不生效力。是公寓大廈管理條例係充分授權
    區分所有權人創設約定規約之內容，凡於公寓大廈之管理有
    所助益之事項，區分所有權人會議均得經由法定程序決議，
    作為各區分所有權人之遵循依據，因此，如區分所有權人會
    議以增進公寓大廈之共同利益、維持良好生活環境為考量，
    為求住戶對公共基金、管理費之繳納更有效率及意願，而就
    逾期繳費應額外繳納懲罰性管理費、其他因訴訟所生之一切
    費用等有所決議，或於規約上有所明載，經過法定程序決議
    而制定，均非法所不許；況且公寓大廈23條第2項第4款亦有
    明定規約上得載明違反義務之處理方式，而該違反義務之處
    理方式，法條既未明文侷限其內容，則就解釋上而言，區分
    所有權人對管理費繳納義務違反之處理方式，亦得為規約之
    內容，並有對區分所有權人或住戶產生拘束之效力，以落實
    公寓大廈區分所有權人或住戶間之私法自治。經查，九龍聯
    合大廈區分所有權人會議於96年6月17日決議新增系爭規約
    第10條之1規定為：「因積欠管理費經管委會以存證信函催
    告後，於十日內仍不給付者，除仍應給支付管理費，須加罰
    與積欠管理費同金額之懲罰性管理費，如因不付管理費造成
    管委會因此涉訟，除須給付前條管理費外，尚須給付因訴訟
    產生之一切費用，包括但不限於律師費、訴訟費。」（本院
    卷第151、152頁），此項對於欠繳管理費者所訂之懲罰性管
    理費、因訴訟產生之一切費用，既未違反法律之強制或禁止
    規定，亦未悖於公序良俗，且經九龍聯合大廈區分所有權人
    會議決議以新增規約方式明定區分所有權人違反繳納管理費
    義務之處理方式，揆諸前揭說明，即難認該規約係屬無效或
    無法律上依據，九龍聯合大廈各區分所有權人自應受新增規
    約第10條之1規定所拘束。是以，原告依系爭規約第10條之1
    規定，請求被告劉伯謙、濂昇公司除給付管理費外，尚應給
    付懲罰性管理費及因訴訟所生之一切費用，即非無據。
  (三)末按區分所有權人或住戶積欠應繳納之公共基金或應分擔或
    其他應負擔之費用已逾2期或達相當金額，經定相當期間催
    告仍不給付者，管理負責人或管理委員會得訴請法院命其給
    付應繳之金額及遲延利息，公寓大廈管理條例第21條定有明
    文。經查：
  1.原告雖主張被告劉伯謙未繳納自96年8月起至99年12月止如
    附表一所示之管理費，然原告前於96年間以被告劉伯謙未繳
    納87年8月至96年8月之管理費為由，向本院起訴請求被告劉
    伯謙給付管理費，經本院於97年2月15日96年度訴字第3331
    號民事判決被告劉伯謙應繳納91年5月至96年8月之管理費確
    定，有該案民事判決在卷可稽（本院卷第185至194頁），復
    經本院調閱該民事卷宗核閱屬實，本件原告再請求被告劉伯
    謙繳納96年8月份管理費，自屬重複請求，是原告請求被告
    劉伯謙給付96年8月份管理費2,970元，即屬無據，應予駁回
    。又被告劉伯謙、濂昇公司為九龍聯合大廈臺北市○○○路
    ○段5號10樓之4、10樓之5房屋之區分所有權人，而系爭規約
    雖規定公司戶每月每坪管理費之收費標準為70元，然九龍聯
    合大廈區分所有權人會議於93年12月2日決議管理費之收費
    標準每戶加收20元，自94年1月份實施（見本院96年度訴字
    第3331號民事卷宗第38至40頁），再於97年1月15日決議新
    年加收1個月管理費及公司戶收費標準變更為每月每坪100元
    （本院卷第47、48頁），是被告劉伯謙、濂昇公司既分別未
    繳納自96年9月起至99年12月止、自96年2月15日起至99年12
    月止之管理費，自應依上開收費標準繳納管理費。是以，原
    告請求被告劉伯謙給付自96年9月起至99年12月止如附表一
    編號2至7所示之管理費及過年加收1個月費用共計136,290元
    ，請求被告濂昇公司給付自96年2月15日起至99年12月止如
    附表二所示之管理費及過年加收1個月費用共計155,595元，
    即有理由，應予准許。
  2.再查，原告依九龍聯合大廈區分所有權人會議於96年6月17
    日決議新增之系爭規約第10條之1規定，固得請求被告劉伯
    謙、濂昇公司給付與積欠管理費同額之懲罰性管理費，而此
    一懲罰性管理費係屬對於未依系爭規約繳納管理費之區分所
    有權人所為之制裁，具有類似違約金之性質。然而，按當事
    人得約定債務人於債務不履行時，應支付違約金；又約定之
    違約金過高者，法院得減至相當之數額，民法第250條第1項
    、第252條分別定有明文。是在契約自由原則之下，倘契約
    當事人約定之違約金數額超過違約他方之實際損害額，以致
    雙方利益失衡時，為期公平，乃賦與法院得核減違約金之權
    限；而契約為雙方當事人互為要約及承諾之對立意思表示，
    與區分所有權人會議決議係由區分所有權人為平行合致之意
    思表示，固有不同，惟倘區分所有權人挾多數優勢逕行作成
    對於違反決議事項者須處以高額金錢給付作為懲罰之決議，
    以致超過全體區分所有權人因少數人違反決議事項所生之實
    際損害時，未免有失公平，自應類推適用民法第252條規定
    ，由法院酌減至相當之數額。系爭規約第10條之1規定積欠
    管理費者須加罰與積欠管理費同額之懲罰性管理費，亦即相
    當於積欠管理費100％數額，與九龍聯合大廈各區分所有權
    人因被告劉伯謙、濂昇公司欠繳管理費所可能遭受之損害數
    額顯不相當，自屬過高，而有失公平，應予酌減。本院審酌
    九龍聯合區分所有建物之戶數、被告劉伯謙、濂昇公司每月
    應徵管理費之數額及違反系爭住戶規約之情節，再參酌縱使
    被告按時繳納管理費，原告可獲得之利益似僅有利息收入等
    一切情狀，認被告劉伯謙、濂昇公司未依系爭規約按時繳納
    管理費，應以其積欠管理費之20％作為懲罰性管理費，始為
    適當。又被告劉伯謙、濂昇公司積欠之管理費分別為136,
    290元、155,595元，以上開數額之20％計算，被告劉伯謙、
    濂昇公司除應繳納欠繳之管理費外，尚應分別繳納27,258元
    （計算式：136,290元×20％＝27,258元）、31,119元（計
    算式：155,595元×20％＝31,119元）之懲罰性管理費。是
    以，原告請求被告劉伯謙、濂昇公司分別給付懲罰性管理費
    27,258元、31,119元，即屬有據，應予准許。至逾此範圍之
    請求，即屬無據，應予駁回。
  3.末查，九龍聯合大廈區分所有權人會議於96年6月17日決議
    新增之系爭規約第10條之1規定：「因積欠管理費經管委會
    以存證信函催告後，於十日內仍不給付者，...，如因不付
    管理費造成管委會因此涉訟，除須給付前條管理費外，尚須
    給付因訴訟產生之一切費用，包括但不限於律師費、訴訟費
    。」（本院卷第151、152頁），而被告劉伯謙、濂昇公司應
    受該規約所拘束，已無前述，而原告主張其為提起本件訴訟
    向被告劉伯謙、濂昇公司催討所積欠之管理費而分別支出律
    師撰狀費15,000元等情，業據其提出收據影本為證（調解卷
    第55、56頁），則原告依系爭規約第10條之1規定請求被告
    劉伯謙、濂昇公司各給付因訴訟所生之費用15,000元，自屬
    有據，應予准許。
  4.綜上所述，原告依公寓大廈管理條例第21條、系爭規約第10
    條第1項、第2項、第10條之1規定及九龍聯合大廈區分所有
    權人於93年12月2日、97年1月15日會議決議，得請求被告劉
    伯謙給付管理費136,290元、懲罰性管理費27,258元及因訴
    訟所生之費用15,000元，共計178,548元（計算式：136,290
    元＋27,258元＋15,000元＝178,548元），得請求被告濂昇
    公司給付管理費155,595元、懲罰性管理費31,119元及因訴
    訟所生之費用15,000元，共計201,714元（計算式：155,595
    元＋31,119元＋15,000元＝201,714元）。至逾此範圍之請
    求，即屬無據。
五、從而，原告依公寓大廈管理條例第21條規定，請求：(一)被告
    劉伯謙應給付原告178,548元及自起訴狀繕本送達之翌日即
    100年3月25日起至清償日止，按年息5％計算之利息；(二)被
    告濂昇公司應給付原告201,714元及自起訴狀繕本送達之翌
    日即100年3月24日起至清償日止，按年息5％計算之利息，
    為有理由，應予准許。至逾此範圍之請求，為無理由，應予
    駁回。
六、兩造均陳明願供擔保，聲請宣告假執行及免為假執行，經核
    原告勝訴部分，所命給付之金額未逾500,000元，爰依民事
    訴訟法第389條第1項第5款規定，依職權宣告假執行；被告
    聲請宣告免為假執行核無不合，爰酌定相當之擔保金額准許
    之。至原告敗訴部分，其假執行之聲請失所附麗，不應准許
    ，應予駁回。
七、本件事證已臻明確，兩造其餘攻擊防禦方法核與判決結果不
    生影響，爰不另一一論述，併此敘明。
八、據上論結，本件原告之訴為一部有理由、一部無理由，依民
    事訴訟法第79條、第85條第1項前段、第389條第1項第5款、
    第392條第2項，判決如主文。
中    華    民    國   100    年    8     月    25    日
                  民事第四庭    審判長法  官  張瑜鳳
                                      法  官  胡宏文
                                      法  官  林怡伸
以上正本係照原本作成
如對本判決上訴，須於判決送達後20日內向本院提出上訴狀。
如委任律師提起上訴者，應一併繳納上訴審裁判費。
中    華    民    國    100    年    8    月    25    日
                                      書記官  鄭美華
附表一：被告劉伯謙部分
┌──┬────────┬──────┬────────────┐
│編號│請求時間        │未繳金額    │計算方式                │
│    │（民國）        │（新臺幣）  │                        │
├──┼────────┼──────┼────────────┤
│1   │96年8月         │2,970元     │每坪以90元計算，每月為  │
│    │                │            │2,970元。               │
├──┼────────┼──────┼────────────┤
│2   │96年9月至12月   │11,880元    │每坪以90元計算，每月為  │
│    │                │            │2,970元                 │
│    │                │            │2,970元×4＝11,880 元   │
├──┼────────┼──────┼────────────┤
│3   │97年1月、2月    │8,910元     │每坪以90元計算，每月為  │
│    │                │            │2,970元，過年加收1個月  │
│    │                │            │2,970元×3＝8,910元     │
├──┼────────┼──────┼────────────┤
│4   │97年3月至12月   │33,000元    │每坪以100元計算，每月為 │
│    │                │            │3,300元                 │
│    │                │            │3,300元×10＝33,000元   │
├──┼────────┼──────┼────────────┤
│5   │98年1月、2月    │9,900元     │每坪以100元計算，每月為 │
│    │                │            │3,300元，過年加收1個月  │
│    │                │            │3,300元×3＝9,900元     │
├──┼────────┼──────┼────────────┤
│6   │98年3月至12月   │33,000元    │每坪以100元計算，每月為 │
│    │                │            │3,300元                 │
│    │                │            │3,300元×10＝33,000元   │
├──┼────────┼──────┼────────────┤
│7   │99年1月至12月   │39,600元    │每坪以100元計算，每月為 │
│    │                │            │3,300元                 │
│    │                │            │3,300元×12＝39,600元   │
├──┼────────┴──────┴────────────┤
│總計│139,260元                                               │
└──┴────────────────────────────┘
附表二：被告濂昇公司部分
┌──┬────────┬──────┬────────────┐
│編號│請求時間        │未繳金額    │計算方式                │
│    │（民國）        │（新臺幣）  │                        │
├──┼────────┼──────┼────────────┤
│1   │96年2月15日至2月│1,485元     │每坪以90元計算，每月為  │
│    │29日            │            │2,970元，半個月為1,485元│
├──┼────────┼──────┼────────────┤
│2   │96年3月至12月   │29,700元    │每坪以90元計算，每月為  │
│    │                │            │2,970元                 │
│    │                │            │2,970元×10＝29,700元   │
├──┼────────┼──────┼────────────┤
│3   │97年1月、2月    │8,910元     │每坪以90元計算，每月為  │
│    │                │            │2,970元，過年加收1個月  │
│    │                │            │2,970元×3＝8,910元     │
├──┼────────┼──────┼────────────┤
│4   │97年3月至12月   │33,000元    │每坪以100元計算，每月為 │
│    │                │            │3,300元                 │
│    │                │            │3,300元×10＝33,000元   │
├──┼────────┼──────┼────────────┤
│5   │98年1月、2月    │9,900元     │每坪以100元計算，每月為 │
│    │                │            │3,300元，過年加收1個月  │
│    │                │            │3,300元×3＝9,900元     │
├──┼────────┼──────┼────────────┤
│6   │98年3月至12月   │33,000元    │每坪以100元計算，每月為 │
│    │                │            │3,300元                 │
│    │                │            │3,300元×10＝33,000元   │
├──┼────────┼──────┼────────────┤
│7   │99年1月至12月   │39,600元    │每坪以100元計算，每月為 │
│    │                │            │3,300元                 │
│    │                │            │3,300元×12＝39,600元   │
├──┼────────┴──────┴────────────┤
│總計│155,595元                                               │
└──┴────────────────────────────┘